# 求助陈版主：政府补助的合并抵消处理

提问人：aslann 时间：2021-07-23 14:11:00
客户收到政府专项补助形成递延收益，并用该政府补助向合并范围内另一家公司购买服务，单体层面该家公司冲减递延收益，另一家确认对应的收入，那么在合并抵消时，应该如何做抵消分录呢，还是该部分收入无需抵消，在哪里可以看到具体的指引呢，谢谢！

回答人：chenyiwei
如果“单体层面该家公司冲减递延收益，另一家确认对应的收入”，是否表明该公司对此类政府补助采用的是金净额法核算？如果是，集团合并报表层面是否也同样采用净额法核算？
如果是采用净额法核算该项政府补助，则在合并报表层面，抵销分录应为：借：营业收入（服务提供方的收入），贷：营业成本（服务提供方的成本），贷：其他收益（差额，相当于服务提供方的毛利）。